臺灣臺北地方法院小額民事判決
111年度北小字第265號
原      告  第一產物保險股份有限公司

法定代理人  李正漢  
訴訟代理人  陳鏡威  
            潘豐隆  
被      告  黃如龍  
上列當事人間請求損害賠償事件，經本院於中華民國111年3月30
日言詞辯論終結，判決如下：
    主  文
被告應給付原告新臺幣壹萬捌仟玖佰元，及自民國一百一十一年
一月二十四日起至清償日止，按週年利率百分之五計算之利息。
訴訟費用新臺幣壹仟元由被告負擔。
本判決得假執行；但被告如以新臺幣壹萬捌仟玖佰元為原告預供
擔保，得免為假執行。
    事實及理由
一、按因侵權行為涉訟者，得由行為地之法院管轄，民事訴訟法第15條第1項定有明文。經查，本件侵權行為地在位於臺北市○○區○○路000巷00弄00號處，有道路交通事故現場圖可稽（見本院卷第45頁），本院自有管轄權。又被告黃如龍未於言詞辯論期日到場，核無民事訴訟法第386條各款所列情事，爰依原告第一產物保險股份有限公司聲請，由其一造辯論而為判決，合先敘明。
二、原告主張：被告於民國108年10月27日15時53分許，駕駛車號000-00號計程車，行經位於臺北市○○區○○路000巷00弄00號時，因左方車不讓右方車先行而碰撞訴外人麥維元所有並駕駛之車號000-0000號自用小客車（下稱系爭車輛），造成系爭車輛受損，嗣系爭車輛經送修後，計支出新臺幣（下同）27,000元（含鈑金費用16,000元、塗裝費用11,000元），業經原告依保險契約理賠予麥維元，依保險法第53條取得代位求償權。又被告就本件事故應負7成過失責任，爰依第191條之2規定，提起本件訴訟等語，並聲明：被告應給付原告18,900元，及自起訴狀繕本送達翌日起至清償日止，按週年利率5％計算之利息。
三、被告經合法通知，未於言詞辯論期日到場，亦未提出書狀為
    任何聲明或陳述。
四、得心證之理由：
  ㈠本件原告主張被告於上開時、地駕駛車號000-00號計程車，因左方車不讓右方車先行而撞及系爭車輛，造成系爭車輛受損；原告已賠付系爭車輛修復費用等情，業據其提出與所述相符之汽車保險計算書、統一發票、道路交通事故當事人登記聯單、道路交通事故現場圖、系爭車輛行車執照、駕駛執照、估價單、車損照片為證（見本院卷第13-37頁），並經本院依職權向臺北市政府警察局交通警察大隊調閱道路交通事故初步分析研判表、道路交通事故現場圖、A3類道路交通事故調查紀錄表、道路交通事故當事人登記聯單、道路交通事故照片黏貼紀錄表為憑（見本院卷第41-57頁）；又被告非經公示送達已收受開庭通知及起訴狀繕本，未於言詞辯論到場陳述意見或提出書狀爭執，依民事訴訟法第436條之23準用第436條第2項、第280條第3項準用第1項之規定，即視同自認原告之主張，堪認原告之主張為真實。
  ㈡按因故意或過失，不法侵害他人之權利者，負損害賠償責任；汽車、機車或其他非依軌道行駛之動力車輛，在使用中加損害於他人者，駕駛人應賠償因此所生之損害；不法毀損他人之物者，被害人得請求賠償其物因毀損所減少之價額，民法第184條第1項前段、第191條之2前段、第196條分別定有明文。另依保險法第53條第1項規定，被保險人因保險人應負保險責任之損失發生，而對於第三人有損失賠償請求權者，保險人得於給付賠償金額後，代位行使被保險人對於第三人之請求權；但其所請求之數額，以不逾賠償金額為限。本件被告駕駛上開計程車，因於車道數相同時，左方車不讓右方車先行致車禍肇事，已如上述，揆諸前揭規定，被告自應負侵權行為損害賠償責任。又系爭車輛因本件事故受損，致麥維元支出必要修繕費用包括板金費用16,000元、塗裝費用11,000元，合計27,000元，有估價單在卷足憑（見本院卷第27頁），而原告既承保系爭車輛並已給付賠償金額，揆諸前揭條文，即得代位行使對被告之侵權行為損害賠償請求權。
　㈢復按損害之發生或擴大，被害人與有過失者，法院得減輕賠償金額，或免除之，民法第217條第1項定有明文。本院審酌本件被告駕駛上開計程車，雖因於車道數相同時，左方車不讓右方車先行；惟系爭車輛亦行經無號誌路口未減速慢行，作隨時停車之準備，均同為肇事原因，此有道路交通事故初步分析研判表可參（見本院卷第43頁），且為原告所自承（見本院卷第109頁），經本院斟酌注意義務違反之情節及發生過程等相關情狀認被告應負擔70％過失責任，是系爭車輛所受損害即應扣除30％賠償責任，經扣除後，原告得請求金額為18,900元（計算式：27,000×（1－30％）＝18,900）。
  ㈣末按遲延之債務，以支付金錢為標的者，債權人得請求依法
    定利率計算之遲延利息；應付利息之債務，其利率未經約定
    ，亦無法律可據者，週年利率為百分之五；給付無確定期限
    者，債務人於債權人得請求給付時，經其催告而未為給付，
    自受催告時起，負遲延責任。其經債權人起訴而送達訴狀，
    或依督促程序送達支付命令，或為其他相類之行為者，與催
    告有同一之效力，民法第233條第1項前段、第203條、第229
    條第2項分別有明文規定。本件原告之請求，核屬無確定期
    限之給付，自應經原告催告未為給付，被告始負遲延責任。
    準此，原告請求被告給付自起訴狀繕本送達翌日即111年1月
    24日（見本院卷第101頁）起至清償日止，按週年利率5％計
    算之利息，核無不合，併予准許。
五、綜上所述，原告據以提起本訴，請求被告給付18,900元，及
    自111年1月24日起至清償日止，按週年利率5％計算之利息，
    為有理由，應予准許。
六、本件係小額程序所為被告敗訴之判決，依民事訴訟法第436
    條之20規定，應依職權宣告假執行。並依同法第392條第2項
    、第3項規定，依職權宣告被告於執行標的物拍定、變賣前
    預供擔保，得免為假執行。
七、訴訟費用負擔之依據：民事訴訟法第78條。按適用小額訴訟
    程序事件法院為訴訟費用之裁判時，應確定其費用額，民事
    訴訟法第436條之19定有明文，爰依後附計算書確定本件訴
    訟費用額如主文第2項所示。
中　　華　　民　　國　　111 　年　　4 　　月　　27　　日
                  臺北簡易庭  法  官　陳仁傑
以上正本證明與原本無異。
如不服本判決，須以違背法令為理由，於判決送達後20日內向本
庭（臺北市○○區○○○路0 段000 巷0 號）提出上訴狀。（須
按他造當事人之人數附繕本）。如委任律師提起上訴者，應一併
繳納上訴審裁判費。
中　　華　　民　　國　　111 　年　　4 　　月　　27　　日
                              書記官　黃進傑
  計　算　書
項　　　　目                金  　額（新臺幣）　　備  註
第一審裁判費　　　           1,000元
合　　　　計　　　           1,000元
附錄：
一、民事訴訟法第436條之24第2項：
    對於小額程序之第一審裁判上訴或抗告，非以其違背法令為
    理由，不得為之。
二、民事訴訟法第436條之25：
    上訴狀內應記載上訴理由，表明下列各款事項：
    ㈠原判決所違背之法令及其具體內容。
    ㈡依訴訟資料可認為原判決有違背法令之具體事實。